【裁判字號】    99,事聲,4
【裁判日期】    990611
【裁判案由】    聲明異議
【裁判全文】
臺灣花蓮地方法院民事裁定               99年度事聲字第4號
聲  請  人  乙○○
聲  請  人  丙○○
相  對  人  丁○○
相  對  人  甲○○
上列當事人間因假扣押事件，經本院司法事務官於民國99年2月3
日以99年度司全字第29號裁定駁回其聲請，聲請人不服聲明異議
，本院裁定如下：
    主  文
異議駁回。
異議程序費用由異議人負擔。
    理  由
一、本件異議意旨略以：詳如附件所載。
二、按請求及假扣押之原因應釋明之；前項釋明如有不足，而債
    權人陳明願供擔保或法院認為適當者，法院得定相當之擔保
    ，命供擔保後為假扣押，民事訴訟法第526條第1項、第2項
    分別定有明文。故債權人聲請假扣押應就其請求及假扣押之
    原因加以釋明，兩者缺一不可。若債權人就其請求及假扣押
    之原因有一項未予釋明，法院即不得為命供擔保後假扣押之
    裁定。此所謂請求之原因，係指債權人金錢請求或得易為金
    錢請求之發生緣由（民事訴訟法第522條第1項），而假扣押
    之原因，則指有日後不能強制執行或甚難執行之虞（同法第
    523條第1項）而言（最高法院96年度台抗字第809號判決參
    照）。再依同法第284條規定：「釋明事實上之主張者，得
    用可使法院信其主張為真實之一切證據。但不能即時調查者
    ，不在此限。」。所謂因釋明而應提出法院能即時調查之證
    據，係指當事人於釋明其事實上之主張時，應同時提出可供
    法院得隨時進行調查之證據而言，故當事人如未同時提出供
    釋明用之證據，法院自無裁定限期命其補正之必要（最高法
    院75年度台抗字第453號裁定參照）。
三、經查，聲請人主張渠等對相對人有金錢債權新台幣（下同）
    156,000元之請求權，固據提出本院98年度司促字第9233號
    支付命令為證，惟查，單由前開支付命令之內容，無法釋明
    兩造有聲請人主張本件假扣押之請求原因存在，此外，聲請
    人復未能提出其他證據釋明致使法院信其聲請假扣押所保全
    請求之原因事實，本院自難認其請求為正當。則依上開規定
    ，聲請人雖願供擔保，惟其就請求之原因既未予釋明，仍難
    認足補釋明之欠缺，其聲請自屬不能准許。是原裁定駁回聲
    請人假扣押之聲請，於法並無不合。聲請人仍執陳詞，指摘
    原裁定不當，求為廢棄，非有理由，應予駁回。
四、爰裁定如主文。
中    華    民    國    99    年    6     月    11    日
                        臺灣花蓮地方法院民事庭
                                法  官  陳燁真
以上正本係照原本作成。
如不服本裁定，應於裁定送達後10日內向本院提出抗告狀（應抄
附繕本），並繳納抗告費新臺幣壹仟元。
中    華    民    國    99    年    6     月    11    日
                                書記官  陳蓮茹

司法院資訊處製作；財團法人民間司法改革基金會備份。
